臺灣臺北地方法院交通事件裁定　　　　 96年度交聲字第528號
原處分機關　臺北市交通事件裁決所
異　議　人
即受處分人　甲○○
上列異議人即受處分人因違反道路交通管理處罰條例案件，對於
臺北市交通事件裁決所所為之處分（原處分案號：北市裁二字第
裁22-A1A119462號），聲明異議，本院裁定如下：
    主  文
異議駁回。
    理  由
一、按起步前應顯示方向燈，注意前後左右有無障礙或車輛行人
    ，並應讓行進中之車輛行人優先通行，道路交通安全規則第
    89條第1項第6款定有明文；又汽車駕駛人，爭道行駛，而有
    起駛前不讓行進中之車輛、行人優先通行者，處新臺幣（下
    同）600元以上1,800元以下罰鍰，並記違規點數1點；如汽
    車駕駛人，駕駛汽車違反道路交通安全規則，因此而肇事致
    人受傷者，記違規點數3點，道路交通管理處罰條例第45條
    第10款、第63條第1項第1款、第61條第3項亦定有明文。
二、異議人即受處分人甲○○於民國95年12月9日13時40分許，
    駕駛車牌號碼BQ-7247號自用小客車（下稱系爭車輛），沿
    臺北市○○○路○段最外側車道路邊停車格西向東起步行駛
    至肇事地點時，其左前側車身與沿同向同車道行駛之車牌號
    碼BHZ-176號重型機車（下稱系爭機車）之右側車身發生碰
    撞而肇事（下稱系爭肇事），經警舉發「起駛前，不讓行進
    中之車輛先行」、「違反道路交通安全規則肇事致人受傷」
    之違規，經受處分人於應到案日期即96年1月20日前向原處
    分機關臺北市交通事件裁決所提出申訴，由原處分機關函請
    舉發單位即臺北市政府警察局交通警察大隊調查結果，仍認
    受處分人有前開違規行為，原處分機關乃依道路交通管理處
    罰條例第45條第10款、第61條第3項、第63條第1項第1款及
    違反道路交通管理事件統一裁罰基準表之規定，於96年4月3
    日以北市裁二字第裁22-A1A119462號裁決書裁處受處分人罰
    鍰1,000元，並記違規點數1點、3點（合計4點）。
三、受處分人異議意旨略以：
（一）系爭車輛原暫停靠在民生東路110巷口停車格後方，現場
      圖指從停車格開出，與事實不符。
（二）系爭車輛自原停車處開出已拉直，沿民生東路3段西向東
      方向行進約7米，被後方來車之系爭機車碰撞，導致系爭
      車輛左側前方之保險桿外翻，左前葉凹陷。當時系爭車輛
      已在路上前進中，並非起駛中，確實擁有路權，又沒有改
      變駕駛行為，此項裁決與事實不符。
（三）對方駕駛並沒有保持安全距離，撞上系爭車輛，這項警方
      全部乏略問題，未舉發違規，有欠公道。
（四）我方馬上電119召來救護車，擬把對方送院治療，但對方
      堅稱自己事多人忙，拒絕赴院檢查，此有救護車通聯單拒
      絕就醫為憑。對方屢次承認自己不小心而肇事，只是當時
      我方並未要求對方白紙黑字筆錄為憑。爾後我方力勸對方
      赴院檢查，並陪同對方赴長庚醫院檢查，我方已盡駕駛者
      之道義，履行送院就醫之義務。
四、本院查：
（一）受處分人甲○○駕駛系爭車輛於前開時、地，與案外人駱
      張極芳所駕駛之系爭機車發生碰撞，而案外人駱張極芳因
      此受有雙手手背、右小腿、右額及右臉頰挫傷、下唇挫傷
      之傷害等情，為受處分人所不否認，並有道路交通事故現
      場圖、臺北市政府警察局交通警察大隊道路交通事故初步
      分析研判表、臺北市政府警察局松山分局交通分隊道路交
      通事故補充資料表、交通事故談話紀錄表在卷可稽。
（二）受處分人雖以前開情詞置辯，辯稱系爭肇事與事實不符云
      云，然查：
    1.證人駱張極芳於95年12月9日警詢時證稱：肇事前我騎重
      機BHZ-176（即系爭機車）沿民生東路西向東行駛最外側
      車道直行至肇事處突有輛轎車（即系爭車輛）從我車右前
      方衝出，我來不及反應接著就發生撞擊倒地而肇事。...
      事故當時我並未看到對方（即受處分人）有打方向燈等語
      。且觀諸兩車發生撞擊之部位，系爭車輛係左前葉子板及
      保險桿撞凹翹起、左前後視鏡擦撞，系爭機車係右前車身
      及右側車身撞凹，右側車身擦痕，顯然事發當時，案外人
      駱張極芳已騎乘至受處分人車輛之前方；若如受處分人異
      議意旨所言，受處分人當時車頭已擁有路權、回正行駛於
      車道上，是案外人所駕之系爭機車應係撞擊受處分人所駕
      之系爭車輛後方，然系爭車輛車損部位均在左前方，是受
      處分人所辯衡與常情有違。復參之處理員警於事發後至肇
      事現場所製作之道路交通事故現場圖所示，綜合判斷，受
      處分人駕駛系爭車輛於前開時、地，沿臺北市○○○路○
      段最外側車道路邊停車格由西向東起步行駛至肇事地點時
      ，未讓行進中、且為直行而擁有路權之系爭機車優先通行
      ，因而發生系爭肇事至明。
    2.按汽車起步前應讓行進中之車輛優先通行，道路交通安全
      規則第89條第1項第6款定有明文，已如前述，受處分人既
      持有駕駛執照，理當知之甚詳而不得推諉不知；受處分人
      駕駛系爭車輛行經肇事地點時，參諸發生之時間及地點，
      客觀上，受處分人並無不能注意應讓行進中之車輛優先通
      行之情事，則受處分人應注意，且本能注意，卻疏未注意
      及此，而發生系爭肇事，並因此使案外人駱張極芳人車倒
      地而受有挫傷之傷害，足見受處分人對前開肇事確有過失
      無疑。
    3.至受處分人來狀辯稱：肇事後已盡駕駛者道義，履行送院
      就醫之義務，對方亦自承有過失云云，然此等辯解無解於
      受處分人對系爭肇事之引起確有過失，故此等辯稱委無足
      取。
（三）綜上，受處分人以前開情詞否認其對於系爭肇事有過失云
      云，顯屬無稽，不足採信。本件事證明確，受處分人違規
      事實，堪以認定。
五、綜上所述，受處分人確有在前開時、地駕駛系爭車輛，起駛
    前未讓行進中之系爭機車優先通行之違規行為，而有違反道
    路交通安全規則第89條第1項第6款之規定，因此而肇事致人
    受傷，原處分機關依道路交通管理處罰條例第45條第10款、
    第63條第1項第1款、第61條第3項及違反道路交通管理事件
    統一裁罰基準表之規定，裁處受處分人罰鍰受處分人罰鍰
    1,000元，並記違規點數1點、3點（合計4點），核無不當。
    本件聲明異議為無理由，應予駁回。
六、據上論斷，應依道路交通案件處理辦法第19條，裁定如主文
    。
中　　華　　民　　國　　96　　年　　9　 　月　　20　　日
　　　　　　　　　交通法庭法  官  曾正龍
以上正本證明與原本無異。
如不服本裁定，應於送達後5日內，向本院提出抗告狀。
                          書記官  彭自青
中　　華　　民　　國　　96　　年　　9 　　月　　26　　日
